【裁判字號】    99,台非,284
【裁判日期】    991021
【裁判案由】    毀損他人物品等罪
【裁判全文】
最高法院刑事判決              九十九年度台非字第二八四號
上  訴  人  最高法院檢察署檢察總長
被      告  甲○○○
上列上訴人因被告毀損他人物品等罪案件，對於台灣高雄地方法
院中華民國九十九年五月二十日第一審部分確定判決（九十八年
度易字第六二０號，起訴案號：台灣高雄地方法院檢察署九十七
年度偵字第一一四００號），認為違法，提起非常上訴，本院判
決如下：
    主  文
原判決關於甲○○○部分撤銷。
甲○○○共同犯毀損他人物品罪，處有期徒刑參月，如易科罰金
，以新台幣壹仟元折算壹日；又共同犯侵入住宅罪，處有期徒刑
參月，如易科罰金，以新台幣壹仟元折算壹日；又共同犯窺視非
公開活動罪，處有期徒刑肆月，如易科罰金，以新台幣壹仟元折
算壹日；應執行有期徒刑柒月，如易科罰金，以新台幣壹仟元折
算壹日。
    理  由
非常上訴理由稱：「一、按判決不適用法則或適用不當者，為違
背法令，刑事訴訟法第三百七十八條定有明文。復按受徒刑之執
行完畢，或一部之執行而赦免後，五年以內故意再犯有期徒刑以
上之罪者，為累犯，加重本刑至二分之一，刑法第四十七條第一
項亦定有明文。二、經查，被告甲○○○前因違反兒童及少年性
交易防制條例及詐欺案件，分別經台灣台北地方法院以九十一年
度簡字第四一三四號判決判處有期徒刑五月，併科罰金新台幣十
萬元，有期徒刑如易科罰金以三百元折算一日，罰金如易服勞役
以新台幣九百元即銀元三百元折算一日（主刑部分）；以九十二
年度易字第二０四三號判決判處有期徒刑四月，如易科罰金，以
三百元折算一日，並均已確定。後經台灣台北地方法院以九十四
年度聲字第九七四號裁定定應執行刑有期徒刑八月，併科罰金新
台幣十萬元，有期徒刑如易科罰金以三百元折算一日，罰金如易
服勞役以新台幣九百元即銀元三百元折算一日確定，於九十四年
九月二日易科罰金完畢，併科罰金部分亦已繳清。惟被告另違反
兒童及少年性交易防制條例案件，經最高法院以九十七年度台上
字第三一五九號判決判處有期徒刑三年二月，併科罰金新台幣五
萬元；罰金如易服勞役，以新台幣二千元折算一日確定。以上三
罪合於數罪併罰之規定，台灣高等法院另因檢察官之聲請，以九
十七年度聲字第二七０三號裁定應執行有期徒刑三年六月，併科
罰金新台幣十二萬元；罰金如易服勞役，以新台幣二千元折算一
日確定。扣除已易科罰金之有期徒刑部分及已繳清之併科罰金，
尚應執行有期徒刑二年十月，經發監執行，其刑期起算日為民國
九十七年十月三十日，執行期滿日為一００年八月二十九日，有
相關案卷可稽。因此，上開台灣台北地方法院九十一年度簡字第
四一三四號確定判決所處有期徒刑五月，以及九十二年度易字第
二０四三號確定判決所處有期徒刑四月部分，均難認已執行完畢
。詎台灣高雄地方法院九十八年度易字第六二０號判決，誤認該
二罪業於九十四年九月二日易科罰金執行完畢，而以被告甲○○
○受有期徒刑之執行完畢，五年內故意再犯本件有期徒刑以上之
三罪，均論以累犯，自有判決適用法則不當之違法。三、案經確
定（被告甲○○○部分），且不利於被告，爰依刑事訴訟法第四
百四十一條、第四百四十三條提起非常上訴，以資糾正。」等語
。
本院按：刑法第四十七條第一項規定之累犯，必須曾受有期徒刑
之執行完畢，或受無期徒刑或有期徒刑一部之執行而赦免後，五
年以內故意再犯有期徒刑以上之罪者，始足當之。又被告犯應併
合處罰之數罪，經法院分別判定有期徒刑確定，並依檢察官之聲
請，以裁定定其數罪之應執行刑確定，該數罪是否執行完畢，係
以所定之刑全部執行完畢為斷。其在裁定前已先執行之有期徒刑
之罪，因嗣後合併他罪定應執行刑之結果，檢察官所換發之執行
指揮書，係執行應執行刑，其前已執行之有期徒刑部分，僅應予
扣除，不能認為已執行完畢。查本件被告甲○○○曾於：(1)、八
十九年二月間，因違反兒童及少年性交易防制條例案件，經台灣
台北地方法院以九十一年度簡字第四一三四號判決，主刑部分判
處有期徒刑五月，併科罰金新台幣十萬元，有期徒刑如易科罰金
以三百元折算一日，罰金如易服勞役以新台幣九百元即銀元三百
元折算一日確定（下稱罪）。(2)、八十九年六月間，因詐欺案
件，經台灣台北地方法院以九十二年度易字第二０四三號判決判
處有期徒刑四月，如易科罰金，以三百元折算一日確定（下稱
罪）。(3)、八十八年七月間，又違反兒童及少年性交易防制條例
案件，經台灣高等法院九十六年度重上更(三)字第一二四號判決判
處有期徒刑三年二月，併科罰金新台幣五萬元；罰金如易服勞役
，以新台幣二千元折算一日，嗣經本院以九十七年度台上字第三
一五九號判決上訴駁回確定（下稱罪）。九十四年七月十二日
，台灣台北地方法院以九十四年度聲字第九七四號就上開、
罪裁定定應執行有期徒刑八月，併科罰金新台幣十萬元，有期徒
刑如易科罰金以三百元折算一日，罰金如易服勞役以新台幣九百
元即銀元三百元折算一日確定。被告於九十四年九月二日易科罰
金完畢，併科罰金部分亦已繳清。惟因被告又犯前述罪，台灣
高等法院另因檢察官之聲請，於九十七年八月二十五日以九十七
年度聲字第二七０三號就上述、、罪裁定應執行有期徒刑
三年六月，併科罰金新台幣十二萬元；罰金如易服勞役，以新台
幣二千元折算一日確定。扣除前已執行之上揭、罪所定應執
行之有期徒刑八月部分及已繳清之併科罰金新台幣十萬元，尚應
執行有期徒刑二年十月，併科罰金新台幣二萬元。嗣被告繳清其
中罰金新台幣二萬元，並經發監執行，其刑期起算日為九十七年
十月三十日，刑期應至一００年八月二十九日期滿。而被告現仍
在監執行中，此有被告前案紀錄表、上述各判決及裁定、指揮書
及執行卷宗足憑。是被告前所犯上開、、罪，在所定應執
行之有期徒刑三年六月，尚未執行完畢以前，該三罪中之任何一
罪，均不發生執行完畢問題。從而，上述、罪所合併定應執
行有期徒刑八月部分，僅能自該三罪所定應執行之有期徒刑三年
六月中扣除，不能認為於九十四年九月二日執行完畢。本件原判
決關於被告部分，既認定被告所犯毀損他人物品、侵入住宅、窺
視非公開活動等罪之犯罪時間為九十六年十月七日至九日，當時
因前案三罪所定應執行刑之有期徒刑三年六月尚未執行完畢，自
不成立累犯，原判決關於被告部分竟按累犯論科，並加重其刑，
顯屬違背法令。案經確定，且對被告不利，非常上訴執以指摘，
洵有理由。應由本院將原判決關於被告部分撤銷，另行判決如主
文，以資救濟。
據上論結，應依刑事訴訟法第四百四十七條第一項第一款，刑法
第二十八條、第三百零六條第一項、第三百十五條之一第一款、
第三百五十四條、第五十一條第五款、第四十一條第一項前段、
第八項，刑法施行法第一條之一，判決如主文。
中    華    民    國  九十九  年    十    月  二十一  日
                      最高法院刑事第十三庭
                          審判長法官  賴  忠  星  
                                法官  呂  丹  玉  
                                法官  吳      燦  
                                法官  蔡  名  曜  
                                法官  葉  麗  霞  
本件正本證明與原本無異
                                      書  記  官  
中    華    民    國  九十九  年    十    月  二十五  日
                                                     m
附錄：論罪科刑實體法條文
刑法第三百零六條
（侵入住居罪）
無故侵入他人住宅、建築物或附連圍繞之土地或船艦者，處一年
以下有期徒刑、拘役或三百元以下罰金。
無故隱匿其內，或受退去之要求而仍留滯者，亦同。
刑法第三百十五條之一
（妨害秘密罪）
有下列行為之一者，處三年以下有期徒刑、拘役或三萬元以下罰
金：
一、無故利用工具或設備窺視、竊聽他人非公開之活動、言論、
    談話或身體隱私部位者。
二、無故以錄音、照相、錄影或電磁紀錄竊錄他人非公開之活動
    、言論、談話或身體隱私部位者。
刑法第三百五十四條
（毀損器物罪）
毀棄、損壞前二條以外之他人之物或致令不堪用，足以生損害於
公眾或他人者，處二年以下有期徒刑、拘役或五百元以下罰金。

司法院資訊處製作；財團法人民間司法改革基金會備份。
